# 请教陈版，以收盘价购买上市公司，合并中取得的可辨认资产、负债公允价值

提问人：professor 时间：2012-03-06 21:04:21
请教陈兄， 2011 年 10 月 A集团购买某上市公司形成非同一控制下的企业合并，合并成本以购买日前一日上市公司股票收盘价为基础。年末，A集团编制合并会计报表时，对合并中取得上市公司的可辨认资产、负债公允价值如何确定？

回答人：chenyiwei
应当以购买日（取得控制权之日）为基准日，对被购买方进行以“购买对价分摊”为目的的评估确定。这是不应省略的步骤。

提问人：hcl1986 时间：2013-09-07 07:17:22
陈版，在合并层面被购买方资产负债在被合并后的的每个资产负债表日按其公允价值重新计量还是以购买日的公允价值为基础持续继续计算。

回答人：chenyiwei
以购买日的公允价值为基础持续继续计算.不是每个资产负债表日都按照当日公允价值重新计量。